ACORDAO-COMPLETO-2568135

ACÓRDÃO DE RELAÇÃO

ACÓRDÃO DE RELAÇÃO 858/2023 ATA 2/2023 - PRIMEIRA CÂMARA

Acórdão 858/2023-TCU-Primeira Câmara
VISTOS e relacionados esses autos que tratam de tomada de contas especial (TCE) instaurada pelo Secretaria Especial da Cultura (antigo Ministério da Cultura - MinC) , em razão de não comprovação da regular aplicação dos recursos repassados pela União, captados por força do projeto cultural Pronac 04-5745;
Considerando a aprovação da Resolução-TCU 344/2022, em 11/10/2022, que estabelece, entre outros, que: prescrevem em cinco anos as pretensões punitiva e ressarcitória nos processos de controle externo, em curso no Tribunal de Contas da União (art. 2º) ; 
Considerando que, de acordo com a Resolução: o prazo de prescrição será contado da data da apresentação da prestação de contas ao órgão competente para a sua análise inicial (art. 4º, inciso II) e a prescrição se interrompe por qualquer ato inequívoco de apuração do fato (art. 5º, inciso II) ;
Considerando que, com base nos dispositivos supracitados, o prazo de prescrição da pretensão punitiva e ressarcitória do TCU, em relação aos fatos apurados nos autos, começou correr em 25/1/2008, quando foi apresentada a prestação de contas (peça 321, p. 4) ; 
Considerando que, na fase interna da TCE, a prescrição foi interrompida pela primeira vez em 22/7/2016, pela emissão do Ofício 117/2016/G4/PASSIVO/SFIC/MinC, requerendo a apresentação de documentos complementares da prestação de contas (peça 324, p. 5-7) ;
Considerando que, em período superior a 8 anos, entre 25/1/2008 e 22/7/2016, os autos não registram nenhuma causa interruptiva, suspensiva ou impeditiva da prescrição;
Considerando a manifestação do AUFC da SecexTCE, no sentido de arquivar o presente processo, em razão da configuração da prescrição quinquenal;
Considerando a anuência do titular da unidade instrutiva e do Ministério Público/TCU ao proposto pelo AUFC instrutor;
Considerando que, o Regimento Interno do TCU estabelece que, a critério do Relator, poderá ser submetido ao Colegiado, mediante Relação, processo em que o relator acolha pareceres convergentes acerca do arquivamento de processos (art. 143, inciso V, alínea "a") ;
 Os Ministros do Tribunal de Contas da União, reunidos em sessão da Primeira Câmara, ACORDAM, por unanimidade, com fundamento no art. 1º, inciso I, da Lei 8.443/1992, c/c os arts. 143, inciso V, alínea "a", e 212 do Regimento Interno/TCU e com os arts. 4º, inciso II, 5º, inciso II, da Resolução-TCU 344/2022, em determinar o arquivamento do seguinte processo, sem julgamento de mérito, em razão da consumação da prescrição principal, das pretensões punitiva e ressarcitória, em linha com os pareceres precedentes:
1. Processo TC-Processo 045.492/2021-2 (TOMADA DE CONTAS ESPECIAL) 
	1.1. Responsáveis: Instituto Brasil Leitor (03.982.591/0001-38) ; Ruth Machado Louzada Rocha (XXX.188.218-XX) ; William Nacked (XXX.361.308-XX) .
	1.2. Órgão/Entidade: Secretaria Especial da Cultura.
	1.3. Relator: Ministro Walton Alencar Rodrigues.
	1.4. Representante do Ministério Público: Procurador Rodrigo Medeiros de Lima.
	1.5. Unidade Técnica: Unidade de Auditoria Especializada em Tomada de Contas Especial (AudTCE) .
	1.6. Representação legal: não há.
	1.7. Determinações/Recomendações/Orientações: não há.

Primeira Câmara

Secretaria Especial da Cultura.

Instituto Brasil Leitor (03.982.591/0001-38); Ruth Machado Louzada Rocha (XXX.188.218-XX); William Nacked (XXX.361.308-XX).

WALTON ALENCAR RODRIGUES

não há.

Procurador Rodrigo Medeiros de Lima.

TOMADA DE CONTAS ESPECIAL (TCE)

Unidade de Auditoria Especializada em Tomada de Contas Especial (AudTCE).